【裁判字號】    88,交自,3
【裁判日期】    890321
【裁判案由】    業務過失傷害
【裁判全文】
臺灣屏東地方法院刑事判決              八十八年度交自字第三號
    自  訴  人  甲○○
    自  訴  人  乙○○
    被      告  丙○○
右列被告因業務過失傷害案件，經自訴人提起自訴，本院判決如左：
    主  文
丙○○無罪。
    理  由
一、自訴意旨如自訴狀所載（如附件）。
二、按犯罪事實應依證據認定之，無證據不得推定其犯罪事實，又不能證明被告犯罪
    者，應諭知無罪之判決，刑事訴訟法第一百五十四條，第三百零一條第一項分別
    定有明文，又告訴人之告訴，係以使被告受刑事訴追為目的，是其陳述是否與事
    實相符，仍應調查其他證據以資審認，（最高法院卅二年上字第五六五七號判例
    參照）。
三、訊據被告丙○○矢口否認過失傷害犯行，辯稱係自訴人騎重機車自後方駛來重心
    不穩而撞到伊車後方，伊車並無受損，自訴人機車左側照後鏡係於倒地時損壞等
    語；經查本件車禍當時於被告小貨車上之同事即證人簡志元到庭證稱：車禍發生
    地點係於快車道上，自訴人自後方駛來，愈來愈近我們的車，就撞到我車之後側
    ，機車左側倒地等語，（見本院八十八年十二月卅一日審判筆錄），核與被告所
    述情節相符，按證人與被告並無親屬或僱傭關係，只係公司同事，衡情並無為被
    告涉犯偽證罪嫌，其證詞堪予採信。
四、又查依自訴人自訴意旨所載係因自訴人駕駛自小貨車自左方擦撞被告機車左側照
    後鏡，致自訴人甲○○及附載之自訴人乙○○分別受有右腿蜂窩組織炎，左側股
    骨轉子間骨折等傷害，有診斷書附卷可佐，則自訴人係於右腿及左股骨（即左腿
    ）分別受有傷害；又自訴人於本院審理時供述：「機車被撞後，原地倒地，機車
    右側著地，我當時仍跨坐機車駕駛座上，我太太跌倒於機車右側」（見本院八十
    九年三月十日審判筆錄），則由車禍自訴人及機車倒地之位置，自訴人何以分別
    受有左側及右側之傷勢，自訴人所述車禍情節與所受傷勢顯有未符，復由機車之
    毀壞處以觀，自訴人自承機車左側照後鏡係於遭被告所駕自小貨車撞擊時當場斷
    裂，非倒地時受損，而被告則稱所駕駛自小貨車並無損壞，並提出照片以實其說
    ，苟如自訴人所稱機車左側照後鏡係於擦撞時當場斷裂，則撞擊力不可謂不大，
    乃被告之車輛無任何損壞，揆諸常理顯有未合，綜上所述，自訴人之指述，顯
    有瑕疵。
五、末查自訴人甲○○自承並無駕照，又左手因受傷而僅剩一、二指，且車禍當時與
    乘坐於後之自訴人乙○○二人腰部係以繩子互綁，凡此均與交通規則有違，又自
    訴人二人既係腰部互綁，則可能肇致機車重心不穩而發生本件車禍事故至明，此
    外查無其他積極證據，足以證明被告有過失傷害犯行，依前揭說明，自應為被告
    無罪之諭知。
據上論斷，應依刑事訴訟法第三百零一條第一項，判決如主文。
中      華     民     國     八十九      年     三     月     二十一    日
                                   臺灣屏東地方法院刑事第一庭
                                         法  官  羅  心  芳
右判決正本證明與原本無異。
對於本判決如有不服應於收受送達後十日內向本院提出上訴書狀上訴於台灣高等法院
高雄分院並按他造當事人之人數附具繕本。
                                         書記官  張  福  山
中      華     民     國     八十九       年     三    月    二十八     日


司法院資訊處製作；財團法人民間司法改革基金會備份。
